【裁判字號】    91,交聲,93
【裁判日期】    920102
【裁判案由】    違反道路交通管理處罰條例聲明異議
【裁判全文】
臺灣花蓮地方法院交通事件裁定                      九十一年度交聲字第九三號
    原處分機關  交通部公路總局臺北區監理所花蓮監理站
    異  議  人  甲○○
    即受處分人
右列異議人因違反道路交通管理處罰條例案件，對於交通部公路總局台北區監理所花
蓮監理站於民國九十一年八月二十一日所為之處分（原處分案號：花監五字第裁四四
－Ｐ00000000號），聲明異議，本院裁定如左：
        主  文
原處分撤銷。
甲○○不罰。
        理  由
一、原處分機關係以異議人即受處分人甲○○於民國九十一年七月八日晚上八時二十
    五分許，駕駛車號Ｕ六－六四八九號自用小客車，行經台九線二五五公里一０四
    公尺之北上車道，因雙黃線超車，經警攔停舉發，乃依道路交通管理處罰條例第
    四十七條第一項第二款之規定，裁處罰鍰新台幣一千二百元，並依同條例第六十
    三條第一項規定計違規點數一點。異議人則以：其行經台九線二五五公里前約五
    百公尺處之北上車道交岔路口，即因紅燈，且前方有車，而停車，待綠燈後尾隨
    前車啟動行進，前方車輛為停止線後第一部車輛，其為第二部車輛，前進約三百
    公尺後，見前方有臨檢勤務，乃減速靠邊與前車一同停車受檢，惟攔檢警員與前
    車交談後，示意前車離開，隨即以雙黃線超車，將其證件交予另一位警員開單，
    其當時並未違規，為此不服原處分，而聲明異議云云。
二、經查：證人即當時在場之警員馬俊卿證稱：舉發當時是晚上，我們在攔檢位置看
    得到紅綠燈的燈號，因此很清楚看到異議人因前方有一部車子開的很慢，所以異
    議人與前面一部車子行經對向車道超車，故我們將二部車一起攔下，並開單舉發
    ；證人即開單警員馬仁富亦證稱：當天是二部車行經對向車道同時超前面一部車
    子，所以兩部車子一起攔檢等語，並有花蓮縣警察局花警交字第Ｐ000000
    00號舉發違反道路交通管理事件通知單一張附卷可稽。惟異議人辯稱：我被攔
    檢時，馬俊卿警員在打電話，馬仁富警員在警車後車廂寫東西，攔我下來的警員
    非馬俊卿、馬仁富警員，他們二人沒有看到我開車情形，攔我的警員為劉仁堯等
    語。證人馬俊卿警員證稱：當時在旁警戒，二位警員在攔車子，我沒有在講電話
    ，可再呈報當時舉發另一部車子之通知單；證人馬仁富警員亦證稱：沒有在寫東
    西等語。然觀之馬俊卿警員呈報之花蓮縣警察局花警交字第Ｐ00000000
    號舉發違反道路交通管理事件通知單上記載違規之地點、違規事實雖與本件相同
    ，但違規之時間卻記載為「九十一年七月八日二十一時二十六分」，與本案違規
    時間為「九十一年七月八日二十時二十五分」，已相距一小時。證人即前揭Ｐ0
    0000000號舉發通知單之開單警員劉仁堯雖證稱：我們當時攔二部車子，
    一併告發，因筆誤的關係，我把二十時誤寫為二十一時，我並沒有把前面那一部
    車放走等語。惟經本院囑託台灣雲林地方法院訊問前揭Ｐ00000000號舉
    發通知單之駕駛人即證人廖文輔證稱：當天我前面有二部車子，我是第三部車子
    ，警察當時連續攔了三部車子，我是第三部車子如何雙黃線超車，前面車主好像
    也不服氣，有跟警察爭執，但我想我是外地人，開單繳錢就算了，我不清楚其他
    車輛被攔下的原因，當時我們三部車都是在前面一個路口等紅燈，待綠燈後才起
    步，不可能會有雙黃線超車的問題，我只知道當時是晚上，不記得是二十一點二
    十六分或二十點二十六分等語。由上可知，雖三位警員均證稱當時攔停二部車子
  ，異議人是第二部車，該二部車皆因雙黃線超車，而均遭開單舉發；但警員所提
    出另一張舉發通知單上所記載之違規時間卻與本件違規時間相差一個小時，而該
    通知單所處罰之駕駛人廖文輔雖證稱不記得確切遭警舉發之時間，但明確指出其
    為第三台車，且未雙黃線超車，前二部車主亦與警員起爭執等語，其證詞與警員
    所證稱係該部車是第一部車，異議人為第二部車云云，明顯不同，顯見警員之證
    詞不足採信。是異議人之異議有理由，原處分機關未予詳查，遽予裁罰，尚有未
    洽，原處分應予撤銷，另諭知異議人不罰。
三、據上論結，應依道路交通案件處理辦法第二十條，裁定如主文。
中      華      民      國    九十二    年      一      月      二      日
                              臺灣花蓮地方法院交通法庭
                                  法  官    李  世  華
右正本證明與原本無異。
如對本裁定不服，應於送達後五日內，向本院提出抗告狀。（應抄附繕本）
                                  法院書記官
中      華      民      國    九十二    年      一      月      三      日


司法院資訊處製作；財團法人民間司法改革基金會備份。
